臺灣彰化地方法院民事裁定　　　　　　　 94年度訴字第484號
　　原　　　告　甲○○
　　被　　　告　乙○○
上列當事人間請求損害賠償事件，經刑事庭裁定移送前來，本院
裁定如下：
    主      文
原告之訴駁回。
    理      由
一、按原告之訴有民事訴訟法第二百四十九條第一項所列各款情
    形之一者，依其情形可以補正經審判長定期間命其補正而不
    補正者，法院應以裁定駁回之，為該法條第一項所明定。復
    按因犯罪而受損害之人，於刑事訴訟程序固得附帶提起民事
    訴訟，對於被告請求回復其損害，但請求回復之損害，以被
    訴犯罪事實所生之損害為限，否則縱令得依其他事由，提起
    民事訴訟，亦不得於刑事訴訟程序附帶為此請求。又於刑事
    訴訟程序附帶提起之民事訴訟，如不合於刑事訴訟法第四百
    八十七條所定之要件者，由刑事庭依刑事訴訟法第五百零四
    條第一項將其移送於民事庭後，亦不得將關於獨立民事訴訟
    之法規，溯及於附帶提起民事訴訟之時而予適用，自應認其
    起訴為不合法，以裁定駁回之（最高法院八十八年度台抗字
    第七０號裁定參照）。
二、本件原告主張被告於民國（下同）九十三年六月廿六日中午
    十一時四十五分許，用藥酒醉駕駛小客車自北向南蛇行並任
    意變換車道，車速亦時快時慢，並在彰化縣彰化市○○路○
    段三一二號前，該路段為雙黃線分路標禁止車輛迴轉，不料
    被告卻不顧規定急速跨越中心線迴轉，轉向北向行駛，原告
    見突發狀況雖急速避讓，但仍被其撞倒在地，當時被告小客
    車車頭已轉向北行駛，被告搖下車窗看原告一眼後，為逃避
    責任，加速開車向北逃逸，以致將原告及機車拖行十餘公尺
    後，原告機車始得脫離與被告小客車之掛勾，但已造成原告
    右大嚴重骨折及全身多處挫傷，被告之行為其刑事部分業經
    檢察官提起公訴由鈞院審理。原告因被告之行為所受之損害
    如下：(1)工作損失四十八萬元。原告經營飲食店生意，因受
    傷後失去勞動能力，為飲食店生意能夠繼續營業，以維生計
    ，不得不雇請人員工作，每月工資二萬元，現在已支付一年
    工資二十四萬元，預計原告往後一年內，絕無恢復工作之可
    能，故至少尚須雇用一年，二年合計為四十八萬元。(2)醫藥
    費支出五萬元（含中醫治療）。(3)機車損壞修復支出三千五
    百元。(4)原告機車因遭被告擦撞在地，被告打開車窗看一眼
    後，其又以不特定之故意車輛繼續往前開，造成日後原告可
    能終身無法恢復之痛苦，應請求一百八十萬元之精神賠償費
    等語，並聲明：被告應給付原告二百三十三萬三千五百元。
    訴訟費用由被告負擔。被告則以：本件車禍肇事因素係因原
    告駕駛機車違規行駛內側快車道，且於違規超車時未保持安
    全間隔而擦撞被告所駕駛自用小客車所造成，被告並無肇事
    因素，此有台灣省彰化縣區車輛行車事故鑑定委員會鑑定意
    見可稽，且被告所涉過失傷害罪嫌亦經台灣彰化地方法院檢
    察署檢察官以九十三年度偵字第五三四一號不起訴處分。事
    故發生後，被告雖因不諳法律規範離開現場而觸犯公共危險
    罪章，但原告之受傷並無可歸責於被告之原因等語抗辯。
三、查，兩造於前揭時、地駕車發生擦撞，原告因而倒地受有胸
    壁挫傷、右側脛骨骨折之傷勢，被告則於肇事後逃逸，被告
    所涉過失傷害罪嫌部分業經台灣彰化地方法院檢察署檢察官
    以被告對本件車禍之發生應無可歸責之過失為由，不起訴處
    分確定；被告涉嫌肇事逃逸部分經檢察官聲請簡易判決處刑
    ，由本院於九十四年五月廿七日以九十三年度交訴字第一三
    三號刑事判決判處被告有期徒刑六月，如易科罰金，以三百
    元折算一日，緩刑三年，亦經本院依職權調閱該署九十三年
    度偵字第五三四一號偵查卷宗查核無訛，並有本院九十三年
    度交訴字第一三三號刑事判決附卷可稽，是原告因上述車禍
    所受傷勢並非刑事訴訟程序認定之肇事逃逸犯罪事實侵害其
    私權，則原告於被告肇事逃逸刑事訴訟程序中附帶提起民事
    訴訟，請求判決被告應給付原告因受傷所蒙受之工作損失四
    十八萬元、醫藥費支出五萬元、機車損壞修復費三千五百元
    、精神賠償金一百八十萬元，揆之首揭說明及刑事訴訟法第
    四百八十七條第一項之規定，自有未合。另原告又主張被告
    於擦撞其倒地後，加速開車駛離現場時，將原告及機車拖行
    十餘公尺，造成原告右大腿嚴重骨折及全身多處挫傷云云，
    然參諸前揭偵查卷內所示彰化基督教醫院出具之診斷書，原
    告除胸壁挫傷及右側脛骨骨折外，其身上別無其他之擦挫傷
    ，又原告於前揭事故發生時，其所騎乘之機車後座附載有一
    藍色塑膠箱，且塑膠箱寬度超出機車車身，依常理研判，原
    告若曾遭被告車輛拖行，則其機車後方之藍色塑膠箱縱未脫
    落至少應有擦撞地面之痕跡，然觀諸卷附之現場機車照片，
    該藍色塑膠箱外觀仍然完整，猶牢靠穩固於機車後座，且無
    任何擦撞痕跡，是原告指稱曾遭被告拖行云云，應與事實不
    符，自非可採，此部分見解亦為本院九十三年度交訴字第一
    三三號刑事判決所同採，附此敘明。
四、依民事訴訟法第二百四十九條第一項第六款、第九十五條裁
    定如主文。
中　　華　　民　　國　　九十四  年  七  月  三十一   日
                        民事第一庭  法  官  簡燕子
右為正本係照原本作成
如對本裁定抗告須於裁定送達後十日內向本院提出抗告狀
中　　華　　民　　國　　九十四  年  八  月    四     日
                                    書記官  張清秀
